臺灣臺中地方法院民事判決
111年度勞簡字第27號
原      告  顏美英  
訴訟代理人  黃忠明  
被      告  美商威力馬生技股份有限公司臺灣分公司
                      設臺中市○○區○○○道0段000號00樓 之0
法定代理人  王光耀  
訴訟代理人  蘇勝嘉律師
複  代理人  莊容安律師
上列當事人間給付扣押款事件，本院於民國111年5月3日言詞辯
論終結，判決如下：
    主     文
一、原告之訴及假執行之聲請均駁回。
二、訴訟費用由原告負擔。
    事實及理由
一、原告主張：
  ㈠訴外人洪惠娥積欠原告本票票款新臺幣（下同）180,000元及
    如附表所示利息，尚未清償，業經本院核發債權憑證，原告
    持此執行名義聲請強制執行，經本院以110年度司執字第491
    53號受理，並於民國110年5月5日核發執行命令，扣押洪惠
    娥對被告之薪資及各類獎金債權。被告以洪惠娥非其員工為
    由，聲明異議，惟依洪惠娥之108年度、109年度個人所得清
    單，其扣繳單位均係被告，據此推論，洪惠娥係為被告提供
    勞務，而被告給與洪惠娥報酬。又強制執行扣押範圍包括薪
    俸、津貼、補助費、研究費、工作獎金、年終獎金、績效獎
    金、考績獎金、紅利及其他職務上給與等，除預留適當之生
    活費用外，均屬扣押範圍，洪惠娥擔任被告直銷商會員所得
    酬勞，亦應在扣押範圍。爰依強制執行法第120條第2項提起
    本件訴訟。
  ㈡聲明：
  ⒈被告應給付原告180,000元，及自各附表所示利息起算日起至
    清償日止，按年息6%計算之利息。
  ⒉願供擔保，請准宣告假執行。
二、被告答辯：
  ㈠洪惠娥係被告之傳銷商，為獨立經營會員，並非被告之員工
    。又原告所提出洪惠娥之107年度、108年度綜合所得稅各類
    資料清單，其所得類別均非「薪資」，而係「執行」、「其
    他」、「營利」、「競技」等，並非扣押命令之執行範圍，
    亦無法證明洪惠娥為被告之員工。
  ㈡聲明：
  ⒈原告之訴駁回。
  ⒉如受不利之判決，願供擔保，請准宣告免為假執行。
三、本院之判斷：
　㈠洪惠娥積欠原告本票票款合計180,000元及如附表所示利息，
    尚未清償，經臺灣屏東地方法院以101年度司票字第576號民
    事裁定確定，原告執以聲請強制執行，因洪惠娥無財產可供
    執行，經本院於109年1月22日核發109年度司執字第2123號
    債權憑證，原告再持此債權憑證聲請強制執行，經本院以11
    0年度司執字第49153號受理，並於110年5月5日核發扣押執
    行命令（下稱系爭扣押執行命令），扣押洪惠娥對被告之薪
    資債權，經被告於110年5月13日以洪惠娥非其員工為由，聲
    明異議，此為兩造所不爭執，並有本院109年度司執字第212
    3號債權憑證（本院卷第19頁）為證，且經調取本院110年度
    司執字第49153號民事執行卷宗，核閱無訛，應認為真正。
　㈡按就債務人對於第三人之金錢債權為執行時，執行法院應發
    扣押命令禁止債務人收取或為其他處分，並禁止第三人向債
    務人清償。對於薪資或其他繼續性給付之債權所為強制執行
    ，於債權人之債權額及強制執行費用額之範圍內，其效力及
    於扣押後應受及增加之給付。強制執行法第115條第1項、第
    115條之1第1項分別定有明文。該條所稱「薪資」債權，固
    僅為例示規定，對於性質上屬於繼續性給付之債權，均有適
    用，且不以因僱傭關係所生之薪資債權為限。惟個別強制執
    行事件執行命令之效力範圍，仍應依照各該執行命令之內容
    判斷，並非法院就債務人對第三人之薪資債權核發執行命令
    ，其效力即當然及於其他繼續性給付之債權。而民法債篇各
    論就委任、僱傭、承攬等勞務性契約之工作對價均使用「報
    酬」一語，並未以「薪資」稱之。參酌所得稅法第14條規定
    之「薪資所得」係指「凡公、教、軍、警、公私事業職工薪
    資及提供勞務者之所得」，一般而言係指純粹因為勞務之提
    供而獲致之對價，勞務提供者本身不負工作成敗責任，因此
    ，原則上不須提供勞務以外之成本來完成工作，所得之金錢
    應全部列為所得；而該條規定就同屬於提供勞務對價之「執
    行業務所得」，則通常指該等報酬之取得，勞務提供者為完
    成特定之工作，除勞務提供外，尚有其他成本支出而言，因
    此，在計算執行業務所得時，得減除該成本及直接必要費用
    ，而以其餘額為所得額。亦即，薪資所得與執行業務所得分
    屬不同之繼續性給付類別。
　㈢系爭扣押執行命令主旨既僅記載：「禁止債務人洪惠娥在說
    明三所示債權金額範圍內，收取如說明四所示扣押金額部分
    對第三人美商威力馬生技股份有限公司臺灣分公司之每月應
    領之可處分薪資債權或為其他處分，第三人亦不得對債務人
    清償。」則該扣押執行命令之效力自僅及於薪資債權，而不
    包括執行業務所得或其他繼續性給付之債權。依洪惠娥之10
    7、108、109年度各類所得資料清單（本院卷第21、23、證
    物袋）所示，以被告為扣繳單位之各項所得，其所得代碼分
    別為「92」、「9A-76」、「71」、「91」，對照其所得類
    別依序為「其他所得」、「執行業務所得-一般經紀人」、
    「營利所得」、「競技競賽及機會中獎之獎金」，均非屬薪
    資所得。又洪惠娥為被告之傳銷商，此有傳銷商合約申請書
    、獨立經營會員契約（本院卷第95至99頁）為證，且洪惠娥
    未曾以被告為投保單位投保勞工保險，亦有洪惠娥之勞工保
    險投保資料（本院卷第71至79頁）為證，堪認被告辯稱：洪
    惠娥係被告之傳銷商，為獨立經營會員，並非被告之員工等
    語，應為可採。此外，原告復未能提出其他證據可以證明洪
    惠娥與被告間確有僱傭關係存在及被告給付予洪惠娥之款項
    確屬薪資之事實，則原告主張被告給付予洪惠娥之上開款項
    為系爭扣押執行命令之扣押範圍等語，即不可採。
　㈣按債權人依強制執行法第120條對異議之第三人提起訴訟，此
    訴訟之性質若何，當視執行法院已否發收取命令為斷。如已
    發收取命令時，債權人無庸依民法上代位之手續，得於自己
    名義以異議之第三人為相對人，按一般規定提起給付之訴，
    在未發收取命令之前，祇能提起確認之訴（司法院（74）廳
    民二字第213號法律座談會結論參照）。因此，如執行法院
    已向第三人發移轉命令時，債務人對第三人之債權已移轉於
    債權人，債權人即非不得依該已發生效力之移轉命令，於第
    三人不依該移轉命令對債權人給付時，直接起訴請求第三人
    給付。惟債權人於扣押命令生效後，如尚未取得被扣押債權
    之收取權或其他處分權，自不得請求第三人逕向自己為給付
    ，債權人僅得提起確認債權或其他財產權存在之訴，或依實
    體法之規定代位起訴，蓋因扣押命令僅係禁止債務人及第三
    人處分債權或其他財產權，債權人尚不得請求第三債務人給
    付。本院110年度司執字第49153號強制執行事件之強制執行
    程序，本院僅於110年5月5日核發系爭扣押執行命令，禁止
    洪惠娥向被告收取薪資債權，尚未核發收取命令或移轉命令
    ，此經本院調取上開民事強制執行卷宗，核閱明確。依照前
    揭說明，原告僅得對被告提起確認之訴，不得逕對被告提起
    給付之訴。
　㈤洪惠娥與被告間既無僱傭關係存在，被告給付予洪惠娥之款
    項亦非屬薪資，且本院系爭強制執行事件尚未核發收取命令
    或移轉命令，則原告逕對被告提起給付之訴，請求被告給付
    原告180,000元，以及如附表所示之利息，自屬無據。 
四、綜上所述，原告依強制執行法第120條、第115條之1之法律
    規定，請求被告應給付原告180,000元，及自各附表所示利
    息起算日起至清償日止，按年息6%計算之利息，為無理由，
    應予駁回。原告之訴既經駁回，其假執行之聲請，即失所依
    據，應併予駁回。
五、本件事證已臻明確，兩造其餘攻擊、防禦方法及所提出之各
    項證據資料，經審酌後，均與判決結果不生影響，爰不逐一
    論述，附此敘明。
六、訴訟費用負擔之依據：民事訴訟法第78條。 　　　 
中　　華　　民　　國　　111 　年　　5 　　月　　24　　日
                      勞動法庭  法  官  鄭舜元
正本係照原本作成。
如對本判決上訴，須於判決送達後20日內向本院提出上訴狀。如
委任律師提起上訴者，應一併繳納上訴審裁判費。
中　　華　　民　　國　　111 　年　　5 　　月　　24　　日
                                書記官  楊玉華
本票附表：至清償日止利息按週年利率6%計算　　　          編號 發　 票　 日 票　面　金　額 （新　臺　幣） 到　 期　 日 利息起算日 票據  號碼 備考 001 97年3月10日 10,000元 97年7月10日 97年7月10日 CH104328  002 97年3月10日 10,000元 97年8月10日 97年8月10日 CH104329  003 97年3月10日 10,000元 97年9月10日 97年9月10日 CH104330  004 97年3月10日 10,000元 97年10月10日 97年10月10日 CH104331  005 97年3月10日 10,000元 97年11月10日 97年11月10日 CH104332  006 97年3月10日 10,000元 97年12月10日 97年12月10日 CH104333  007 97年3月10日 10,000元 98年1月10日 98年1月10日 CH104334  008 97年3月10日 10,000元 98年2月10日 98年2月10日 CH104335  009 97年3月10日 10,000元 98年3月10日 98年3月10日 CH104336  010 97年3月10日 10,000元 98年4月10日 98年4月10日 CH104337  011 97年3月10日 10,000元 98年5月10日 98年5月10日 CH104338  012 97年3月10日 10,000元 98年6月10日 98年6月10日 CH104339  013 97年3月10日 10,000元 98年7月10日 98年7月10日 CH104340  014 97年3月10日 10,000元 98年8月10日 98年8月10日 CH104341  015 97年3月10日 10,000元 98年9月10日 98年9月10日 CH104342  016 97年3月10日 10,000元 98年10月10日 98年10月10日 CH104343  017 97年3月10日 10,000元 98年11月10日 98年11月10日 CH104344  018 97年3月10日 10,000元 98年12月10日 98年12月10日 CH104345